臺灣板橋地方法院刑事判決　　　　　 96年度簡上字第351號
上　訴　人　臺灣板橋地方法院檢察署檢察官
上　訴　人
即　被　告　甲○○　34歲（民國62年5 月8 日生）
　　　　　　　　　　在臺居留地：
選任辯護人　李金澤律師
上列上訴人因過失傷害案件，不服本院九十六年度簡字第三七八
號中華民國九十六年三月二十二日第一審判決（聲請案號：九十
五年度偵字第二六０八六號）提起上訴，本院管轄之第二審合議
庭判決如下：
    主  文
上訴駁回。
    事  實
一、甲○○以從事玻璃安裝為業，明知公寓騎樓係供眾人行走出
    入之通道，竟於民國九十五年九月十一日二十二時二十分許
    ，停放其所有之車牌號碼八七五０─ＥＬ號自小貨車及車牌
    號碼ＮＷ七─六九九號重型機車於臺北縣新莊巿景德路一六
    三號前騎樓，該處並另停放其房東莊建源所有之車牌號碼Ｆ
    三六─九０一號（處刑書誤載為ＮＷ七─六九九號）重型機
    車，甲○○另將多片大塊玻璃危險物品，放置在前開騎樓地
    面或直立靠牆擺放，未設置任何適當之警告，亦無任何安全
    防護措施，嗣乙○○行經該處絆到上開機車，鑰匙包掉落地
    面，為撿拾鑰匙包而跌倒，致遭前開玻璃割傷，造成乙○○
    右腕及右手切割傷長八公分併部份韌帶及神經受損等傷害。
二、案經被害人乙○○訴由臺北縣政府警察局新莊分局報告臺灣
    板橋地方法院檢察署檢察官偵查後聲請以簡易判決處刑。
    理  由
一、上揭犯罪事實，業經被告甲○○坦承不諱，核與告訴人乙○
    ○及其母丙○○指訴情節相符，並有行政院衛生署臺北醫院
    診斷證明書一紙、現場照片三幀在卷可稽，事證明確，被告
    犯嫌堪予認定。
二、原審認被告犯行明確，以被告所為係犯刑法第二百八十四條
    第二項之前段之業務過失傷害罪。並審酌被告素行、品性、
    手段、所生危害及犯罪後態度等一切情狀，量處拘役四十日
    ，並諭知易科罰金之折算標準，認事用法，核無不合，量刑
    亦屬妥適。檢察官因告訴人之聲請提起上訴，上訴意旨略以
    被告迄今並未賠償告訴人，毫無悔意，原審量刑過輕；而被
    告上訴意旨，指稱原審量刑過重云云，均非有理由，應予駁
    回。末查，被告於上訴後坦承犯行，並一再請求諭知緩刑，
    惟被告迄今並未與告訴人達成和解，賠償告訴人所受損失，
    犯罪後態度難認良好，實不宜為緩刑之諭知，併予敘明。
據上論斷，應依刑事訴訟法四百五十五條之一第一項、第三項、
第三百六十八條，判決如主文。
本案經檢察官黃仙宜到庭執行職務。
中　　華　　民　　國　　96　　年　　8 　　月　　31　　日
                  刑事第九庭審判長法　官  潘  翠  雪
                                  法　官  王  士  珮
                                  法　官  絲  鈺  雲
上列正本證明與原本無異。
不得上訴。
                                  書記官  江  文  彬
中　　華　　民　　國　　96　　年　　8 　　月　　31　　日
附錄本案論罪科刑法條全文：
中華民國刑法第284條
（過失傷害罪）
因過失傷害人者，處6月以下有期徒刑、拘役或5百元以下罰金，
致重傷者，處1年以下有期徒刑、拘役或5百元以下罰金。
從事業務之人，因業務上之過失傷害人者，處1年以下有期徒刑
、拘役或1千元以下罰金，致重傷者，處3年以下有期徒刑、拘役
或2千元以下罰金。
